# 请教陈版：关于“资产处置损益”与“非流动资产毁损报废损失”的区别

提问人：nenhui 时间：2018-01-07 15:13:15
财会 2017 年 30 号文，净处置固定资产利得以划分为“资产处置收益”列报，又将“非流动资产毁损报废损失”列报到“营业外收入”中，那么公司正常由于固定资产使用年限到期报废固定资产是列报在“资产处置收益”还是“营业外收入－非流动资产毁损报废损失”； 另：
1 、非流动资产毁损报废损失是否包括“毁损”+“正常报废”两种情况，还是仅指由于“毁损”而报废的情况? 2、固定资产达到使用年限后的报废是否是“非流动资产毁损报废损失”? 3、“资产处置收益”的范围是否仅限于取得了“收入”的处置? 企业未取得“收入”的处置（或报废）是否都是“非流动资产毁损报废损失”?

回答人：chenyiwei
个人理解，这两者与现金流量表间接法中“处置固定资产、无形资产和其他非流动资产的损失”和“固定资产报废损失”两个项目的区分口径一致。固定资产使用寿命届满时的正常报废是企业固有业务的一部分，计入营业利润是合理的；因自然灾害、政策性搬迁等原因导致的毁损和报废净损失计入营业外收支更合理。

提问人：nenhui 时间：2018-01-08 10:44:21
请教陈版：“处置固定资产、无形资产和其他非流动资产的损失”和“固定资产报废损失”两个项目的区分口径是什么? 有没有权威文件解读?

回答人：chenyiwei
只有在《讲解 2010 》P536有很简单的说明。